臺灣臺北地方法院民事判決
　　　　　　　　　　　　　　　　  111年度北簡字第4974號
原      告  元大商業銀行股份有限公司



法定代理人  翁健    
訴訟代理人  蔣靜萍  
            洪嘉穗  
            林國澧  
被      告  陳珠惠  
訴訟代理人  曾文政  
上列當事人間返還借款事件，於中華民國111年5月31日言詞辯論
終結，本院判決如下：
    主    文
被告應給付原告新臺幣壹拾玖萬壹仟參佰柒拾捌元，及附表之利
息。
原告其餘之訴駁回。
訴訟費用新臺幣貳仟壹佰元由被告負擔五分之四，餘由原告負擔
。 
本判決得假執行；被告如以新臺幣壹拾玖萬壹仟參佰柒拾捌元為
原告預供擔保後，得免為假執行。
    事實及理由
壹、程序方面： 
一、按訴狀送達後，原告不得將原訴變更或追加他訴，但請求之
    基礎事實同一者，或擴張或減縮應受判決事項之聲明者，不
    在此限，民事訴訟法第255條第1項第2款、第3款定有明文。
    原告原請求新臺幣20萬元及利息，於訴訟進行中減縮聲明為
    被告應給付原告19萬1378元，及95年5月4日起至104年8月31
    日止年息20％計算之利息，104年9月1日起至清償日止年息15
    ％計算之利息，核其所為，屬應受判決事項聲明之減縮，依
    民事訴訟法第255條第1項第3款規定，應予准許。
二、大眾商業銀行股份有限公司與元大商業銀行股份有限公司於
    民國107年1月1日合併後元大商業銀行股份有限公司為存續
    公司，大眾商業銀行股份有限公司為消滅公司，本件債權由
    元大銀行概括承受。
貳、實體部分：
一、原告主張被告向原告前手大眾商業銀行股份有限公司申請大
    眾MUCH現金卡使用，額度20萬元，惟未依約清償，迄今尚積
    欠原告19萬1378元及利息未給付等情，業據原告提出與其所
    述相符之現金卡申請書合約、約定條款及帳務資料等件為證
    ，被告抗辯原告請求權時效消滅乙節，按請求權，因15年間
    不行使而消滅。利息、紅利、租金、贍養費、退職金及其他
    一年或不及一年之定期給付債權，其各期給付請求權，因五
    年間不行使而消滅。消滅時效，因請求而中斷。民法第125
    條、126條、第129條第1項第1款訂有明文，又現金卡約定事
    項第14條約定由債權人逕行主張抵銷債務人之存款，而原告
    提出系統抵銷明細表顯示原告於109年3月4日對債務人抵銷2
    元（本院卷第33頁），本院審酌原告所提證據，堪信原告之
    主張為真實，則本金債權自95年5月4日起算15年，原告於10
    9年3月4日對被告請求，本金19萬1378元請求權時效因中斷
    未消滅。故原告訴請被告給付19萬1378元，為有理由。
二、至於本件原告關於利息之請求，應適用民法第126條所定5年
    短期消滅時效，如前述，原告於109年3月4日對被告請求（
    本院卷第33頁），溯及5年即104年3月4日以前之利息部分請
    求權，已罹於5年之短期時效期間而消滅，故原告利息請求
    權之起算日為104年3月5日，超逾此部分即屬無據。
三、綜上所述，原告提起本訴請求被告給付19萬1378元，及附表
    所示之利息，為有理由，予以准許，逾此部分之請求為無理
    由，應予駁回。
四、本件原告勝訴部分係就民事訴訟法第427 條第1 項訴訟適用
    簡易程序所為被告敗訴之判決，爰依同法第389 條第1 項第
    3 款之規定，職權宣告假執行，並依同法第392 條第2 項，
    依職權為被告預供擔保，得免為假執行之宣告。
五、本件訴訟費用額，依後附計算書確定如主文所示金額。
中　　華　　民　　國　　111 　年　　6 　　月　　16　　日
                      臺北簡易庭  法  官  趙子榮
以上正本證明與原本無異。
如不服本判決，須以違背法令為理由，於判決送達後20日內向本
庭提出上訴狀（應按他造當事人之人數附繕本）；如委任律師提
起上訴者，應一併繳納上訴審裁判費。
中　　華　　民　　國　　111 　年　　6 　　月　　16　　日
                                  書記官  陳怡安
計   算   書：
項        目             金   額（新臺幣）    備    註
第一審裁判費             2100元
合        計             2100元 

附表：
  計息本金  （新臺幣）     利息請求期間       （民國）  年息 （％） 19萬1378元 104年3月5日起至104 年8 月31日止   20   104年9月1日起至清償日止   15